【裁判字號】    90,家聲,141
【裁判日期】    901212
【裁判案由】    
【裁判全文】
臺灣臺南地方法院民事裁定  九十年度家聲字第一四一號
    聲  請  人  甲○○
    相  對  人  乙○○
右當事人間因聲請認可離婚事件，本院裁定如左：
    主    文
大陸地區福建省福州市中級人民法院（二００一）榕民終字第一一六號民事判決書應
予認可。
聲請程序費用由聲請人負擔。
    理    由
一、按在大陸地區作成之民事確定裁判、民事仲裁判斷，不違背臺灣地區公共秩序或
    善良風俗者，得聲請法院裁定認可，臺灣地區與大陸地區人民關係條例第七十四
    條第一項定有明文。
二、本件聲請意旨略以：聲請人與相對人即大陸地區人民乙○○離婚訴訟，業經大陸
    地區福建省平潭縣人民法院（二０００）嵐民初字第二八七號民事判決、同省福
    州市中級人民法院（二００一）榕民終字第一一六號民事判決准許兩造離婚確定
    ，並經福建省福州市公證處以（二００一）榕公證內民字第八四０八號公證在案
    ，為此聲請本院認可該確定判決書等語，並提出大陸地區福建省平潭縣人民法院
    （二０００）嵐民初字第二八七號民事判決、同省福州市中級人民法院（二００
    一）榕民終字第一一六號民事判決、同市公證處（二００一）榕公證內民字第八
    四０八號證明書及財團法人海峽交流基金會（九０）核字第０六一六七０、０六
    一八五八號證明為證。
三、經查：聲請人提出之大陸地區福建省福州市中級人民法院（二００一）榕民終字
    第一一六號民事判決書及送達證書，業經我國財團法人海峽交流基金會驗證，有
    財團法人海峽交流基金會（九０）核字第０六一六七０、０六一八五八號證明在
    卷足憑，則該判決書自堪信為真正。次查，上開判決係就聲請人與相對人間之離
    婚事件所為之裁判，由大陸地區福建省平潭縣人民法院、同省福州市中級人民法
    院管轄審理，並未違背我國有關離婚事件專屬管轄之規定。又其判決內容略以：
    上訴人即被告（甲○○）與被上訴人即原告（乙○○）經婚姻登記機關登記結婚
    ，其婚姻關係合法有效。由於雙方婚前缺乏了解，婚後生活習俗差異，未能正確
    處理婚姻家庭關係，導致被上訴人拒絕到台灣探親，且雙方婚初即因瑣事產生爭
    執，未能同居生活，因認兩造間之夫妻感情確已破裂，因而准許離婚等情，核其
    判決離婚所舉事由，與我國民法第一千零五十二條第二項規定無不合，堪認該判
    決不違背臺灣地區之公共秩序或善良風俗。從而，本件聲請經核尚無不合，應予
    認可。
四、依臺灣地區與大陸地區人民關係條例第四十一條第一項，非訟事件法第八條第一
    項前段，裁定如主文。
中      華      民      國    九十      年     十二     月     十二     日
                                臺灣臺南地方法院家事庭
~B法      官  張季芬
右為正本係照原本作成
如對本裁定抗告須於裁定送達後十日內向本院提出抗告狀，並應繳納抗告費新台幣四
十五元。
中      華      民      國    九十      年      十二    月      十二    日
~B法院書記官  魏安里


司法院資訊處製作；財團法人民間司法改革基金會備份。
